【裁判字號】    99,交抗,1774
【裁判日期】    990831
【裁判案由】    違反道路交通管理處罰條例
【裁判全文】
臺灣高等法院交通事件裁定            99年度交抗字第1774號
抗  告  人
即受處分人  甲○○
上列抗告人因違反道路交通管理處罰條例案件，不服臺灣桃園地
方法院，中華民國99年7月30日所為裁定（98年度交聲字第3619
號），提起抗告，本院裁定如下：
    主  文
抗告駁回。
    理  由
一、抗告意旨略稱：本件員警於國道2號西向東行約3公里陸橋上
    架設錄影機偷拍，其採證照片中有諸多車輛與抗告人即受處
    分人甲○○駕駛之車號Z6-8686號自用小客貨車（下稱本件
    自用小客貨車）同行，例如上後方、前方均有車輛高速行駛
    ，原舉發機關未用正常路邊固定測速照相桿之照片，卻以彩
    色噴墨印表機列印照片，該照片未顯示上述高速行駛車輛之
    車牌，原審裁定認定受處分人違規超速，顯有違誤，爰提起
    抗告，請求免罰云云。
二、按汽車行駛於高速公路、快速公路或設站管制之道路，不遵
    使用限制、禁止、行車管制及管理事項之管制規則，而行車
    速度超過規定之最高速限或低於規定之最低速限者，處汽車
    駕駛人新台幣（下同）3,000元以上6,000元以下罰鍰，並記
    違規點數1點，道路交通管理處罰條例第33條第1項第1款、
    第63條第1項第1款分別定有明文。
三、經查：
（一）本件受處分人所有之本件自用小客貨車，於民國98年8月
      17日上午11時52分許，行經國道二號東向3公里時，其行
      車速度達時速102公里，當地速限為時速90公里，超過規
      定之最高時速未滿20公里，為國道公路警察局第一警察隊
      泰山分隊於該處所設置之雷達測速儀器拍攝採證，繼經該
      隊員警認證無誤後，以受處分人於國道駕車時速超過規定
      而未滿20公里為由，依違反道路交通管理處罰條例第33條
      第1項第1款之規定製單逕行舉發。嗣受處分人提出申訴，
      原處分機關即交通部公路總局新竹區○○○○道路交通管
      理處罰條例第33條第1項第1款、第63條第1項、違反道路
      交通管理事件統一裁罰基準及處理細則第43條、第44條及
      第67條等規定，於98年12月17日以桃監裁罰字第裁52-ZAB
      046980號違反道路交通管理事件裁決書，裁處受處分人罰
      鍰3,000元及記違規點數1點在案，此有內政部警政署國道
      公路警察局國道公路警察局公警局交字ZAB046980號舉發
      違反道路交通管理事件通知單影本、採證照片列印本、交
      通部公路總局新竹區監理所98年12月17日桃監裁罰字第裁
      52-ZAB046980號違反道路交通管理事件裁決書影本在卷可
      按（見原審卷第4頁、第6頁、第21頁）。
（二）本件警方所用測速儀器為雷射測速儀，設置於臺北縣泰山
      鄉大科村大科坑1號，其經經濟部標準檢驗局於97年12月1
      9日檢驗合格，有效期限至98年12月31日，而受處分人受
      舉發超速違規之時間，係在該檢定有效期限內，有內政部
      警政署國道公路警察局第一警察隊99年5月6日公警一交字
      第0990171023號函及所附經濟部標準檢驗局雷達測速儀檢
      定合格證書影本可憑（見原審卷第20頁、第22頁），該雷
      射測速儀之準確性自無疑問。
（三）而所謂雷射測速設備係採用紅外線半導體雷射二極管。雷
      射二極管有以下特點使其可精確量測速度：１、雷射二極
      管自微小範圍中發射出極窄光束，此一狹窄光束能精確地
      瞄準目標；２、雷射二極管以小於十億分之一秒的瞬間切
      換開關，大大提高精確度；３、雷射二極管發射率很窄，
      其偵測器極易收到精確的波長；因此在日間有強烈陽光時
      ，仍能正常操作；４、雷射二極管只發射電磁光譜中的紅
      外線部分，眼睛看不見紅外線，不會影響駕駛人注意力。
      雷射測速槍以量測紅外線光波傳送時間來決定速度，由於
      光速固定，雷射脈衝傳送到目標再折返的時間會與距離成
      正比。以固定間隔發射兩個脈衝，即可測得兩個距離，將
      此二距離之差，除以發射時間間隔，即可得到目標物之速
      度（參本院卷附國立交通大學運輸工程管理學系副教授吳
      宗修所撰「雷射技術在交通安全上的應用」論文）。受處
      分人受舉發違規路段之行車速限為時速90公里，而無論直
      接由雷射測速儀所印出之照片或再藉由印表機所印出之照
      片，均為違規取證當時之攝影數位資料之重現，其證據效
      力並無不同，觀前引雷射測速舉發採證彩色照片所鎖定攝
      得之違規車輛車號為Z6-8686號，車身為銀色，照片右上
      方標示「1074」為值勤員警之臂章號碼，照片下方之「10
      2Km/h」標示為違規車輛之時速，「96.2m」標示則指相機
      與違規車輛之距離，對照前述雷射測速之原理，顯見受處
      分人確有以102公里之時速駕駛本件自小客貨車於國道高
      速公路超速違規行駛無誤，受處分人仍執陳詞置辯，洵無
      可採。至其請求調閱舉發蒐證錄影帶，因本案事證明確，
      無調查之必要，併此敘明。
四、綜上所述，原處分機關以受處分人違反道路交通管理處罰條
    例第33條第1項第1款、第63條第1項第1款之規定，裁處受處
    分人罰鍰3,000元，並記違規點數1點，核無不當。原審以受
    處分人之異議為無理由，駁回其異議，維持原處分機關之裁
    決處分，認事用法並無違誤。受處分人提起抗告，請求撤銷
    原裁定，改諭知免罰，核其抗告，為無理由，應予駁回。
據上論斷，應依道路交通案件處理辦法第26條，刑事訴訟法第41
2條，裁定如主文。
中    華    民    國    99    年    8     月    31    日
                 刑事第十三庭  審判長法  官  曾德水
                                     法  官  遲中慧
                                     法  官  陳恆寬
以上正本證明與原本無異。
不得再抗告。
                                     書記官  黃家麟
中    華    民    國    99    年    9     月    1     日

司法院資訊處製作；財團法人民間司法改革基金會備份。
